臺灣臺中地方法院刑事判決　　　　　　　　　　　　九十一年度訴字第一七九六號
　　公　訴　人　臺灣臺中地方法院檢察署檢察官
　　被　　　告　甲○○
右列被告因違反毒品危害防制條例案件，經檢察官提起公訴（九十一年度毒偵字第一
三六二、一八二八號），本院判決如左：
    主  文
甲○○連續施用第一級毒品，處有期徒刑捌月。
    事  實
一、甲○○前曾因施用毒品案件，分別經本院以八十八年度毒聲字第五四三四號及九
    十年度毒聲字第二七九二號裁定送觀察、勒戒後，均認無繼續施用毒品之傾向，
    由臺灣臺中地方法院檢察署檢察官先後於民國八十八年九月二十三日及九十年八
    月十五日，分別以八十八年度毒偵字第八一八號及九十年度毒偵字第一一○五號
    為不起訴處分確定。詎甲○○仍不知悔改，復另行基於施用第一級毒品海洛因之
    概括犯意，分別向綽號「阿永」及「豆花」真實姓名年籍不詳之成年男子，購買
    第一級毒品海洛因後，自九十一年二月中旬某時起，至同年七月底某時止，在其
    臺中縣霧峰鄉○○路三一七號住處內，平均每星期一次，以將第一級毒品海洛因
    摻在香煙內吸食之方式，連續施用第一級毒品海洛因多次。其間曾分別於九十一
    年三月八日及同年四月二十日，經警命其採尿送驗，結果均呈嗎啡陽性反應，因
    而查獲上情，並經臺灣臺中地方法院檢察署檢察官以九十一年度聲戒字第六二九
    號聲請書，向本院聲請裁定先令入戒治處所施以強制戒治。
二、案經臺中縣警察局霧峰分局報告臺灣臺中地方法院檢察署檢察官偵查起訴。
    理  由
一、右揭連續施用第一級毒品海洛因多次之事實，業經被告於檢察官偵查中及本院調
    查、審理中坦承不諱（九十一年度毒偵字第一八二八號偵查卷第二三頁反面、本
    院卷第一四、一五、二八頁），且被告於九十一年三月八日及同年四月二十日為
    警所採集之尿液，經分別送請中山醫學大學附設醫院藥物濫用檢測中心及臺中縣
    衛生局檢驗結果，確均呈嗎啡陽性反應，分別有該中心檢驗報告書及該局檢驗尿
    水報告書各一紙附卷可稽（九十一年度毒偵字第一三六二號偵查卷第一二頁、九
    十一年度毒偵字第一八二八號偵查卷第一四頁），足見被告自白與事實相符。又
    被告前因施用毒品案件，經二次送觀察、勒戒後，均認無繼續施用毒品之傾向，
    業經臺灣臺中地方法院檢察署檢察官分別為不起訴處分確定及本次施用第一級毒
    品海洛因之犯行，亦經臺灣臺中地方法院檢察署檢察官聲請強制戒治等情，有臺
    灣臺中地方法院檢察署八十八年度毒偵字第八一八號、九十年度毒偵字第一一○
    五號不起訴處分書（九十一年度毒偵字第一三六二號偵查卷第一七、一九頁）、
    臺灣臺中地方法院檢察署刑案資料查註紀錄表及臺灣高等法院被告全國前案紀錄
    表附卷足憑。
二、按「犯第十條之罪者，檢察官應先將被告送勒戒處所觀察、勒戒，其期間不得逾
    一月。」、「經觀察、勒戒後，無繼續施用毒品傾向者，應由檢察官為不起訴之
    處分；有繼續施用毒品之傾向者，由檢察官聲請法院裁定令入戒治處所施以強制
    戒治，其期間為一年。但自首者，得以保護管束代之。」、「依前項規定為不起
    訴處分後，五年內再犯第十條之罪，經觀察、勒戒後，認有繼續施用毒品之傾向
    或三犯以上者，不適用前項之規定。但應由檢察官聲請法院裁定先令入戒治處所
    施以強制戒治」，毒品危害防制條例第二十條第一、二、三項定有明文。再按海
    洛因係毒品危害防制條例第二條第二項第一款所規定之第一級毒品。查被告前因
    施用毒品案件，經二次觀察、勒戒後，均認無繼續施用傾向，而經臺灣臺中地方
    法院檢察署檢察官為不起訴處分確定；本次復因施用第一級毒品海洛因案件，經
    臺灣臺中地方法院檢察署檢察官提起公訴並向本院聲請送強制戒治之事實，業如
    前述，本件事證明確，被告三犯施用毒品犯行堪以認定。
三、核被告施用毒品海洛因之行為，係犯毒品危害防制條例第十條第一項之施用第一
    級毒品罪。其因施用第一級毒品海洛因而持有該毒品之低度行為，已為施用之高
    度行為所吸收，不另論罪；其先後多次施用第一級毒品海洛因之犯行，時間緊接
    ，且觸犯構成要件相同之罪，顯皆係基於概括犯意反覆為之，應依連續犯之規定
    論以一罪，並加重其刑。如事實欄所示之犯罪事實，公訴人雖僅就被告於九十一
    年二月間起至同年六月十七日止，施用第一級毒品海洛因之犯行予以起訴，而未
    論及其餘犯行，惟被告其餘自白犯行部分既與起訴部分有連續犯之裁判上一罪關
    係，自為起訴效力所及，本院自得併予審理。爰審酌被告前因施用毒品，經觀察
    、勒戒，並經不起訴處分，猶故態復萌，無視毒品戕害自身健康及國家杜絕毒品
    犯罪之禁令，惟施用毒品之犯罪本質與一般刑事犯罪並不相同，應側重醫療與矯
    治為宜，且被告犯罪後坦承犯行，犯後態度尚稱良好等一切情狀，量處如主文所
    示之刑，以示懲儆。
據上論斷，應依刑事訴訟法第二百九十九條第一項前段，毒品危害防制條例第十條第
一項、第二十條第三項，刑法第十一條前段、第五十六條，判決如主文。
中      華      民      國     九 十 一     年     十     月   十 五    日
                                臺灣臺中地方法院刑事第七庭
                                 審判長法  官  夏  一  
                                       法  官  陳  卿  和
                                       法  官  蔡  美  華
右正本證明與原本無異。
如不服本判決，應於判決送達後十日內向本院提出上訴狀，上訴於臺灣高等法院臺中
分院( 須附繕本 )。
                                       書記官
中      華      民      國     九 十 一     年     十     月   十 五    日
附錄論罪科刑法條
毒品危害防制條例第十條第一項：
施用第一級毒品者，處六月以上五年以下有期徒刑。
